臺灣桃園地方法院刑事判決　　　　　 110年度審交易字第98號
公　訴　人　臺灣桃園地方檢察署檢察官
被　　　告　徐芝如



上列被告因公共危險案件，經檢察官提起公訴（110 年度偵字第
4273號），本院判決如下：
    主  文
徐芝如犯不能安全駕駛動力交通工具罪，累犯，處有期徒刑陸月
，如易科罰金，以新臺幣壹仟元折算壹日。
    事實及理由
一、徐芝如前因公共危險案件，經本院以109 年度交簡字第3 號
    判處有期徒刑4 月確定，於民國109 年9 月10日易科罰金執
    行完畢（於本案構成累犯）。詎猶不知悔改，明知吐氣所含
    酒精濃度達每公升0.25毫克以上，不得駕駛動力交通工具，
    竟於不詳時間，在不詳地點飲酒，而有吐氣所含酒精濃度達
    每公升0.25毫克以上之情形，竟未待體內酒精成分消退，即
    基於酒後駕駛動力交通工具之犯意，騎乘車牌號碼000-0000
    號普通重型機車上路，嗣於109 年11月8 日下午5 時18分許
    ，在桃園市楊梅區金德路與成德二街路口，因紅燈右轉，為
    警攔檢查獲，並測得其吐氣所含酒精濃度達每公升0.25毫克
    ，始查悉上情。
二、案經桃園市政府警察局楊梅分局移送臺灣桃園地方檢察署檢
    察官偵查起訴。
    理  由
壹、程序事項：
    本案所引用之供述證據及非供述證據，業經本院依法踐行調
    查證據程序，而檢察官、被告亦均不爭執各該證據之證據能
    力，復查無依法應排除其證據能力之情形，是後述所引用證
    據之證據能力均無疑義，先予敘明。
貳、實體事項：
一、上揭犯罪事實，業據被告徐芝如於本院審理中坦承不諱，復
    經證人即查獲員警劉書宜於偵訊及本院審理中證述明確，並
    有桃園市政府警察局道路交通事故當事人酒精測定紀錄表、
    桃園市政府警察局舉發違反道路交通管理事件通知單及員警
    職務報告在卷可稽，足認被告自白與事實相符，堪信屬實。
    本案事證明確，被告犯行洵堪認定，應依法論科。
二、論罪科刑：
  ㈠核被告所為，係犯刑法第185 條之3 第1 項第1 款之不能安
    全駕駛動力交通工具罪。又被告有事實欄一、所示科刑及執
    行紀錄，有臺灣高等法院被告前案紀錄表在卷可考，其受徒
    刑之執行完畢，5 年以內故意再犯本案有期徒刑以上之罪，
    為累犯，且係一再犯同罪質之罪，足見其惡性及對刑罰反應
    力薄弱，應依刑法第47條第1 項規定，加重其最低本刑（司
    法院大法官會議釋字第775 號解釋意旨參照）。
  ㈡爰審酌酒醉駕車致車毀人亡之報導時有所聞，各級政府機關
    對酒後嚴禁駕車一節復迭經宣導。且被告前曾10次觸犯刑法
    第185 條之3 公共危險罪案件，而分經法院判處罪刑確定，
    竟仍不知警惕，一再漠視法律禁令，又第11次再犯本案，惡
    性非輕，實屬不該。惟併衡酌被告本案吐氣所含酒精濃度僅
    達法定值最低標準每公升0.25毫克，暨其犯後終能坦承犯行
    ，態度尚可等一切情狀，量處如主文所示之刑，並諭知易科
    罰金之折算標準。
據上論斷，應依刑事訴訟法第299 條第1 項前段，刑法第185 條
之3 第1 項第1 款、第47條第1 項、第41條第1 項前段，刑法施
行法第1 條之1 第1 項，判決如主文。
本案經檢察官劉仲慧到庭執行職務。
中    華    民    國    110   年    10    月    27    日
                  刑事審查庭  法  官  呂曾達
以上正本證明與原本無異。
如不服本判決應於收受判決後20日內向本院提出上訴書狀，並應
敘述具體理由。其未敘述上訴理由者，應於上訴期間屆滿後20日
內向本院補提理由書(均須按他造當事人之人數附繕本)「切勿逕
送上級法院」。 
                              書記官  楊淨雲
中    華    民    國   110    年    10    月    28    日
附錄本案論罪科刑依據之法條：
中華民國刑法第185 條之3 第1 項
駕駛動力交通工具而有下列情形之一者，處2 年以下有期徒刑，
得併科20萬元以下罰金：
一、吐氣所含酒精濃度達每公升0.25毫克或血液中酒精濃度達百
    分之0.05以上。
二、有前款以外之其他情事足認服用酒類或其他相類之物，致不
    能安全駕駛。
三、服用毒品、麻醉藥品或其他相類之物，致不能安全駕駛。